【裁判字號】    89,易,1408
【裁判日期】    900315
【裁判案由】    業務侵占等
【裁判全文】
臺灣屏東地方法院刑事判決                        八十九年度易字第一四八號
    公  訴  人  臺灣屏東地方法院檢察署檢察官
    被      告  甲○○
右列被告因業務侵占案件，經檢察官提起公訴（八十九年度偵字第四八二七號），本
院判決如左：
     主  文
甲○○連續意圖為自己不法之所有，而侵占對於業務上所持有之物，處有期徒刑陸月
，如易科罰金，以佰元折算壹日，緩刑肆年。
偽造之如附表二所示「鍾」等署押貳拾肆枚均沒收。
     事  實
一、甲○○於民國八十九年一月上旬某日至同年五月底某日，任職大峰食品有限公司
    （以下簡稱大峰公司）業務員，為該公司執行產品銷售業務，竟意圖為自己不法
    之所有，基於概括之犯意，自任職時起，連續二十六次自該公司以提貨單提領飲
    料等產品後，銷售於不知情之不特定人，並將所收取之貨款，共計新臺幣（下同
    ）二十七萬七千九百一十元，以變易持有為所有之意思，予以侵占入己 (侵占日
    期、冒簽商號名稱及冒簽侵占金額，詳附表一之明細表 )。同時惟恐公司發現，
    復基於業務上文書登載不實及偽造署押之概括犯意，連續將之登載於出貨後公司
    交其製作之出貨單，偽為出貨於如附表一所示之客戶，並偽造如附表二所示之客
    戶署押二十四枚於該出貨單上，交回公司入帳，足生損害於大峰公司及如附表所
    示之客戶及被偽造署押之人，嗣後該公司向客戶收取貨款時，始發現上情。
二、案經大峰公司訴請臺灣屏東地方法院檢察署檢察官偵查起訴。
     理  由
一、右揭事實，業據被告坦承不諱，核與告訴代理人乙○○指訴之情節相符，並有出
    貨單二十六份（其中被告自己簽名二份，偽造客戶署押二十四份）、存證信函、
    侵佔公款明細表一份等附卷可稽，足證被告之自白非虛，事證明確，犯行洵堪認
    定，應予依法論科。
二、核被告所為，係犯刑法第三百三十六條第二項業務侵占，第二百十六條、第二百
    十五條之行使業務上文書登載不實罪嫌，其中多次偽造署押行為各為該次業務上
    文書登載不實行為之部分行為，不另論罪。登載不實之業務文書，進而持以行使
    ，其偽造之低度行為被行使之高度行為所吸收，依行使罪論。又其多次業務侵占
    、行使業務上文書登載不實行為，時間緊接，所犯罪名相同，顯係出於概括之犯
    意為之，為連續犯，應依刑法第五十六條之規定以一罪論。且其業務侵占罪與行
    使業務上文書登載不實罪二罪間，具有方法與結果之牽連關係，依刑法第五十五
    條後段規定，為牽連犯，應從一重之前罪處斷。另被告偽造如附表二所示署押二
    十四枚，不問屬於犯人與否，應依同法第二百十九條規定宣告沒收。爰審酌被告
    並無前科，且犯後坦承犯行，已與被害人達成和解，態度甚佳等一切情狀，量處
    如主文所示之刑。並諭知易科罰金之折算標準。被告行為後，刑法第四十一條於
    九十年一月十日修正公布，並自同年月十二日生效，舊刑法第四十一條規定「犯
    最重本刑為三年以下有期徒刑以下之刑之罪，而受六月以下有期徒刑或拘役之宣
    告，因身體、教育、職業或家庭之關係，執行顯有困難者，得以一元以上三元以
    下折算一日，易科罰金。」，新刑法將上揭規定移列於同條第一項且修正為「犯
    最重本刑為五年以下有期徒刑以下之刑之罪，而受六月以下有期徒刑或拘役之宣
    告，因身體、教育、職業或家庭之關係，執行顯有困難者，得以一元以上三元以
    下折算一日，易科罰金」。本件被告所犯最重本刑為五年以下有期徒刑之業務侵
    占罪，自以依新法得為易科罰金之規定，對被告較為有利，應依刑法第二條第一
    項前段規定，適用修正後刑法第四十一條第一項之規定為易科罰金之諭知。被告
    未曾受有期徒刑以上刑之宣告，有臺灣屏東地方法院檢察署刑案資料查註紀錄表
    及本院全國前案紀錄表各一紙可佐，其經此教訓，當知謹慎，信無再犯之虞，本
    院認其所受刑之宣告以暫不執行為適當，併宣告緩刑四年，以啟自新。
據上論斷，應依刑事訴訟法第二百九十九條第一項前段，刑法第五十六條、第三百三
十六條第二項、第二百十五條、第二百十六條、第五十五條、第四十一條第一項、第
二條第一項、第七十四條第一款、第二百十九條，罰金罰鍰提高標準條例第一條前段
、第二條，判決如主文。
中      華      民      國      九十      年      三      月    十五    日
                                      臺灣屏東地方法院刑事第二庭
                                          法  官    蔡虔霖
右正本證明與原本無異。
對於本判決如有不服應於收受送達後十日內向本院提出上訴書狀上訴於台灣高等法院
高雄分院並按他造當事人之人數附具繕本。
                                          書記官   謝天祥
中      華      民      國    九十      年      三      月    十五    日
附錄本案論罪科刑法條全文
刑法第三百三十六條第二項
對於業務上所持有之物，犯前條第一項之罪者，處六月以上五年以下有期徒刑。
得併科三千元以下罰金。
中華民國刑法第二百一十六條
 (行使偽造變造或登載不實之文書罪)
行使第二百十條至第二百十五條之文書者，依偽造、變造文書或登載不實
事項或使登載不實事項之規定處斷。
中華民國刑法第二百一十五條
 (業務上文書登載不實罪)
從事業務之人，明知為不實之事項，而登載於其業務上作成之文書，足以
生損害於公眾或他人者，處三年以下有期徒刑、拘役或五百元以下罰金。
  附表
┌───────────┬────────────┬───────────
│商號及簽名            │商號及簽名              │ 商號及簽名
├───────────┼────────────┼───────────
│壽生商行「鍾」一枚    │信昌商店「興」一枚      │春昌行「鍾」一枚
├───────────┼────────────┼───────────
│慶林商號「潘慶林」一枚│慶林商號「潘政華」一枚  │珍珍商店「許－－」一枚
├───────────┼────────────┼───────────
│珍珍商店「家琪」一枚  │新興超市「為」一枚      │福成商店「張玉梅」一枚
├───────────┼────────────┼───────────
│福成商號「彭玲玉」一枚│添發商號「－－－」一枚  │添發商號「林忠清」一枚
├───────────┼────────────┼───────────
│添發商號「添發信」一枚│高昇超商「張志遠」一枚  │茂成商號「潘茂成」一枚
├───────────┼────────────┼───────────
│慶澤行「信銘」一枚    │００７商店「鍾志明」一枚│錦昌商號「曹惠貞」一枚
├───────────┼────────────┼───────────
│歐盟商店「王三奇」一枚│聯合超商「李國志」一枚  │我家超市「涂明遠」一枚
├───────────┼────────────┼───────────
│我家超市「李玉真」一枚│我家超市「張春」一枚    │春昌商號「吳春昌」一枚
└───────────┴────────────┴───────────


司法院資訊處製作；財團法人民間司法改革基金會備份。
